【裁判字號】    89,交聲,450
【裁判日期】    900119
【裁判案由】    違反道路交通管理處罰條例聲明異議
【裁判全文】
臺灣臺北地方法院交通事件裁定              八十九年度交聲字第四五０號
    異議人即
    受處分人  甲○○
右列受處分人因違反道路交通管理處罰條例案件，對於臺北市交通事件裁決所中華民
國八十九年八月十五日所為之處分（原處分案號：北市裁三字第二二－ＡＢＵ五二六
二三七號）聲明異議，本院裁定如左：
        主      文
異議駁回。
        理      由
一、按汽車（包括機器腳踏車）駕駛人，行經有燈光號誌管制之交岔路口闖紅燈者，
    處銀元六百元以上一千二百元以下罰鍰（即新臺幣一千八百元以上三千六百元以
    下），道路交通管理處罰條例第三條第八款、第五十三條定有明文，且汽車駕駛
    人駕駛汽車違反道路交通管理處罰條例第五十三條、道路交通安全規則第二條第
    一項第一款規定者，除應依該條所規定之罰鍰處罰外，並予記違規點數三點，同
    條例第六十三條第一項第三款亦有規定。
二、本件受處分人即異議人甲○○於民國八十九年六月二十日上午八時二十五分許，
    騎乘車牌ＢＤＪ－四三九號重型機車，行經台北市○○路、紹興南街設有燈光號
    誌管制之交岔路口，明知其行進方向之燈光號誌係禁止通行之紅燈號誌，竟闖紅
    燈沿徐州路由西向東行駛，為臺北市政府警察局中正第一分局巡邏員警乙○○攔
    停制止，以受處分人有違反道路交通管理處罰條例第五十三條規定之行為掣單舉
    發。因受處分人未及簽收員警開立之舉發違反道路交通管理事件通知單，嗣將舉
    發通知單送達於受處分人後，受處分人於舉發通知單上所載應到案日期前向原處
    分機關提出申訴，經原處分機關函請原舉發單位調查結果，仍認受處分人有上開
    闖紅燈之違規行為，原處分機關乃於八十九年八月十五日依道路交通管理處罰條
    例第五十三條及第六十三條第一項第三款規定從輕裁處罰鍰新臺幣一千八百元並
    記違規點數三點（原處分機關於其裁決書內簡要理由欄漏未引用同條例第六十三
    條第一項第三款規定，應於此補充更正）。
三、訊據受處分人矢口否認其有右開闖紅燈之違規行為，辯稱：伊沒有闖紅燈，伊騎
    的很慢，他沒有讓伊簽收，也沒有拍照云云，然查：受處分人於右開時地騎乘機
    車闖紅燈之違規行為，恰為騎乘機車作巡邏勤務之員警親眼目睹之情，業據證人
    即舉發員警乙○○於本院調查中到庭具結證述明確，有訊問筆錄在卷可稽。證人
    乙○○係本件原處分機關所認定受處分人有右開違規行為之原證人，其到庭在本
    院法官面前具結以言詞供述本件訴訟上之待證事實（即受處分人有右開違規事實
    ），因其與受處分人毫無怨懟，自無自陷於偽證罪之追訴而構詞誣賴受處分人之
    理，是本院由其供述已得有受處分人確有右開違規行為之心證，且於本件卷存證
    據資料內並無任何積極證據足以證明證人乙○○上開供述係屬虛偽，亦無有足以
    令人顯信其供述為不可採之品性證據或前科證據存在，本院自不得僅以證人為本
    件開單告發受處分人之員警而全盤抹煞其在訴訟上所具有之原證人資格，而受處
    分人對上開證人之供述並無法舉出或請本院調查任何對其有利之證據資料，以使
    本院對證人所供述受處分人違規之事實產生任何合理之懷疑，且交通警察掣單舉
    發違反道路交通管理處罰條例所列之違規事實，本質上為行政處分，係公務員基
    於職務上之權力，依法就特定之具體事件所為之具公法上效果之單方面行政行為
    ，基於公務員為公法上行為具有公信力之原則，該行政行為當可被推定為真正，
    其據以依法處分之事實認定亦為正確無誤。從而，受處分人空言否認其未闖紅燈
    ，舉發人態度惡劣，無採證照片云云，無非係卸責之詞，不足採信。末查受處分
    人雖未於右開時地簽收違規舉發通知單，惟嗣後已合法送達予受處分人等情，亦
    據受處分人當庭自承在卷，受處分人雖未於制單時當場簽收，因既已合法送達，
    自不影響舉發之效力，此部分之抗辯亦無理由。綜上所述，本件受處分人闖紅燈
    之違規事證明確，原處分機關依右開道路交通管理處罰條例第五十三條及第六十
    三條第一項第三款規定從輕裁處罰鍰新臺幣一千八百元並予記違規點數三點，核
    無違誤，本件受處分人之異議為無理由，自應將其異議駁回。
四、據上論斷，應依道路交通案件處理辦法第十九條，裁定如主文。
中      華      民      國    九十      年      一      月     十九     日
                          臺灣臺北地方法院交通法庭
                              法  官  李  麗  玲
右正本證明與原本無異。
如不服本裁定，應於裁定送達後五日內向本院提出抗告狀。
                              書記官  江  虹  儀
中     華      民      國    九十    年       一     月       二十   日


司法院資訊處製作；財團法人民間司法改革基金會備份。
